【裁判字號】    88,易,2614
【裁判日期】    890131
【裁判案由】    傷害等
【裁判全文】
臺灣桃園地方法院刑事判決                        八十八年度易字第二六一四號
    公訴人  臺灣桃園地方法院檢察署檢察官
    被  告  乙○○
            甲○○
右列被告等因傷害等案件，經檢察官提起公訴（八十八年度調偵字第一一０號），本
院判決如左：
        主  文
乙○○以加害生命、身體之事，恐嚇他人致生危害於安全，累犯，處拘役伍拾日，如
易科罰金，以參佰元折算壹日。
甲○○傷害人之身體，累犯，處有期徒刑陸月，如易科罰金，以參佰元折算壹日。
        事  實
一、乙○○曾於民國八十六年間因違反麻醉藥品管理條例案件，經本院於同年十一月
    十八日判處有期徒刑六月，如易科罰金以三百元折算一日，於同年十二月十二日
    易科罰金執行完畢。甲○○曾於八十六年間因違反麻醉藥品管理條例案件，經本
    院於同年八月十四日判處有期徒刑四月，如易科罰金以三百元折算一日，於八十
    七年五月七日執行完畢。
二、乙○○與丁○○及丙○○○之女陳淑芬育有二子（無婚姻關係），嗣乙○○與陳
    淑芬常為養育問題時起爭執，陳淑芬於八十七年九月二十五日負氣離家，乙○○
    於當日中午十二時許，打電話向丙○○○質問陳淑芬下落時，竟基於恐嚇之犯意
    ，向丙○○○恫嚇稱：「不交出來，見一個打一個，見一個殺一個」等語，使丙○○○心生畏懼，致生危害於安全。甲○○與乙○○於八十七年九月二十六日中
    午十二時三十分許，至桃園縣平鎮市○○路二七四號丁○○住處，甲○○質問丁○○昨日晚上七時許何人打傷乙○○，丁○○置之不理，甲○○竟基於單獨之傷
    害犯意，持現場椅子砸向丁○○，至其受有顱內出血等傷害。
三、案經丙○○○訴由桃園縣警察局桃園分局報請台灣桃園地方法院檢察署檢察官偵
    查起訴。
        理  由
一、訊據被告乙○○矢口否認有何恐嚇犯行，辯稱：伊僅打電話向告訴人尋問陳淑芬
    下落，要陳淑芬出面解決小孫扶養問題，並未出言向告訴人恐嚇云云。又被告甲○○於右揭時地打傷被害人丁○○一節，迭據其於警訊、偵查中及本院訊問供承
    不諱。經查：（一）被告乙○○打電話出言恐嚇一節，業據告訴人丙○○○於警
    訊、偵訊中及本院審理時指述不移。且被告乙○○於本院審理時亦供稱：伊對陳
    淑芬避不見面相當氣憤等語，足認被告乙○○遍尋不著陳淑芬之情形下，打電話
    向告訴人質問陳淑芬下落，又遭告訴人推諉之際，憤而失度，出言恐嚇告訴人良
    非不可能，是告訴人前開指訴應非虛言，堪予採信。被告乙○○前開辯解，要屬
    卸責之詞，不足採信。（二）被告甲○○自白打傷被害人丁○○，致其受有顱內
    出血等傷害一節，核與告訴人及被告乙○○陳述情節相符，復有長庚紀念醫院診
    斷證明書二紙附卷可參，足徵被告甲○○前開自白與事實相符，堪予採信。（三
    ）綜上各節，是本件事證明確，被告二人犯行堪予認定。
二、核被告乙○○所為，係犯刑法第三百零五條之恐嚇危害安全罪。又核被告甲○○
    所為，係犯刑法第二百七十七條第一項之普通傷害罪。次查被告甲○○並未打電
    話向告訴人恐嚇一節，業據告訴人於本院訊問時陳述無訛（見本院八十八年十二
    月十三日訊問筆錄），是告訴人此部分指述前後不一，顯有重大瑕疵；此外，復
查無其他具體事證足資證明被告甲○○涉有起訴意旨所指之恐嚇罪嫌，惟公訴人
    認此部分犯行與前揭起訴論罪之傷害犯行，有裁判上一罪關係，爰不另為無罪諭
    知。又查被告二人各曾犯有如事實欄一所載之前科紀錄及執行情形，此有台灣桃
    園地方法院檢察署刑案資料查註紀錄表各一紙在卷可憑，其等於執行完畢後五年
    之內再犯有期徒刑以上之罪，均為累犯，應依刑法第四十七條規定，各加重其刑
    。爰審酌被告乙○○因家庭失和，一時失度出言恐嚇告訴人，而被告甲○○持物
    砸傷被害人丁○○，致其所受傷害程度，且迄今猶未與被害人達成民事和解及犯
    後態度等一切情狀，分別量處如主文所示之刑，並均諭知易科罰金之折算標準，
    以資懲儆。
據上論斷，應依刑事訴訟法第二百九十九條第一項前段，刑法第三百零五條、第二百
七十七條第一項、第四十七條、第四十一條，罰金罰鍰提高標準條例第一條前段、第
二條，判決如主文。
本案經檢察官何嘉仁、王怡菁到庭執行職務。
中      華      民      國    八十九    年      一      月    三十一    日
                              臺灣桃園地方法院刑事第二庭
                                  法    官    傅  中  樂
右正本證明與原本無異。
如不服本判決，應於判決送達後十日內，向本院提出上訴狀。
                                  書 記 官    梁  麗  雲
中      華      民      國    八十九    年      二      月      二      日
附論罪科刑依據之法條：
刑法第三百零五條、第二百七十七條第一項
刑法第三百零五條
以加害生命、身體、自由、名譽、財產之事恐嚇他人，致生危害於安全者，處二年以
下有期徒刑、拘役或三百元以下罰金。
刑法第二百七十七條第一項
傷害人之身體或健康者，處三年以下有期徒刑，拘役或一千元以下罰金。


司法院資訊處製作；財團法人民間司法改革基金會備份。
